臺灣高等法院刑事判決
109年度上訴字第297號
上  訴  人  
即  被  告  林章華



                    （另案在法務部○○○○○○○○○執行中）    
上列上訴人因違反毒品危害防制條例案件，不服臺灣基隆地方法
院於中華民國108年12月2日所為108年度訴字第359號第一審判決
（起訴案號：臺灣基隆地方檢察署108年度毒偵字第571號），提
起上訴，本院判決如下：
    主  文
上訴駁回。
    理  由
一、按不服地方法院之第一審判決而上訴者，應向管轄第二審之
    高等法院為之，其上訴書狀應敘述具體理由，刑事訴訟法第
    361條第1項、第2項定有明文，此為上訴之法律上程式。如
    上訴不合法律上之程式，第二審法院應以判決駁回，且得不
    經言詞辯論為之，同法第367條前段、第372條亦規定明確。
    所稱「具體理由」，固不以其書狀應引用卷內訴訟資料，具
    體指摘原審判決不當或違法之事實，亦不以於以新事實或新
    證據為上訴理由時，應具體記載足以影響判決結果之情形為
    必要。但上訴之目的，既在請求第二審法院撤銷或變更第一
    審之判決，所稱「具體」，當係抽象、空泛之反面，若僅泛
    言原判決認事用法不當、採證違法或判決不公、量刑過重等
    空詞，而無實際論述內容，即無具體可言（最高法院106年
    度第8次刑事庭會議決議參照）。因此，上訴人之上訴書狀
    縱有敘述上訴理由，倘僅是徒托空言或漫事指摘，未舉出該
    案相關之具體事由者，即與未敘述具體理由無異，所為上訴
    即非適法。
二、原判決以上訴人即被告林章華之自白，佐以扣案之海洛因1
    包（驗餘淨重0.82公克）、針筒1支等物，及尿液檢體對照
    表、臺灣檢驗科技股份有限公司臺北濫用藥物實驗室108年3
    月22日、同年4月17日濫用藥物檢驗報告、法務部調查局濫
    用藥物實驗室108年3月26日調科壹字第10823006050號毒品
    鑑定書等補強證據，認定：被告基於施用第二級毒品之犯意
    ，於民國108年3月6日某時，在新北市○○區○○街00號4樓住處
    ，以玻璃球燒烤方式，施用第二級毒品甲基安非他命1次；
    另基於施用第一級毒品之犯意，於同年月8日上午6時許，在
    上址住處，以針筒注射方式，施用第一毒品海洛因1 次之事
    實，而論以被告犯毒品危害防制條例第10條第2項之施用第
    二級毒品罪、同條第1項之施用第一級毒品罪。且說明：被
    告持有甲基安非他命、海洛因之低度行為，各為施用之高度
    行為所吸收，均不另論罪；所犯上開2罪，犯意各別、行為
    互殊，應分論併罰；被告係於受有期徒刑之執行完畢後，5
    年以內故意再犯有期徒刑以上之上開2罪，均為累犯，復無
    司法院大法官釋字第775號解釋意旨所指罪刑不相當之情形
    ，均應依刑法第47條第1項規定加重其刑。於審酌被告曾受
    觀察勒戒及強制戒治之執行完畢，未能體認毒害而脫離毒品
    ，足認其自制力薄弱、欠缺自我反省，有以刑罰處遇之必要
    ，惟念施用毒品係自戕行為，考量被告犯罪之動機、目的、
    施用次數，兼衡其教育程度、家庭經濟生活等一切情狀，就
    被告所犯上開2罪，分別量處有期徒刑4月、8月，並就前者
    諭知如易科罰金以新臺幣1千元折算1日。並敘明扣案之海洛
    因1包（驗餘淨重0.82公克），為本案查獲之第一級毒品，
    除取樣鑑驗已滅失部分毋庸沒收銷燬外，連同其包裝袋因難
    以與毒品完全析離，應依毒品危害防制條例第18條第1項前
    段規定諭知沒收銷燬；針筒1支則係被告所有，供其犯本件
    施用第一級毒品罪所用之物，爰依刑法第38條第2項前段規
    定宣告沒收。經核原判決已詳敘所憑證據及認定之理由，從
    形式上觀察，並無違誤，所為量刑亦稱妥適。
三、被告上訴意旨略以：因對原判決之主文及內容有所疑議，也
    認為判決刑度過重，請撤銷原判決，給予適當之刑度云云。
四、經查：上訴意旨未舉出本案相關之具體事由，以指摘或表明
    原判決之認事用法或量刑究竟有何違法或不當情事，僅泛稱
    原判決有所疑義、判刑太重云云，與未敘述具體理由無異，
    難認係合法之具體上訴理由。從而，被告提起本件上訴，僅
    係漫事指摘原判決量刑過重，並未敘述具體理由，揆諸上開
    說明，其上訴不合法律上之程式，爰不經言詞辯論，依法判
    決駁回之。
據上論斷，應依刑事訴訟法第367條前段、第372條，判決如主文
。
中　　華　　民　　國　 109　　年　　1 　　月　　22　　日
              　　刑事第六庭    審判長法　官  劉方慈
                                      法　官  林家賢
                                      法　官  朱嘉川
以上正本證明與原本無異。
施用第二級毒品部分，不得上訴。
施用第一級毒品部分，如不服本判決，應於收受送達後20日內向
本院提出上訴書狀，其未敘述上訴之理由者並得於提起上訴後20
日內向本院補提理由書（均須按他造當事人之人數附繕本）「切
勿逕送上級法院」。
                                      書記官  尤朝松
中　　華　　民　　國　　109 　年　　1 　　月　　31　　日
附錄本案論罪科刑法條全文
毒品危害防制條例第10條
施用第一級毒品者，處6月以上5年以下有期徒刑。
施用第二級毒品者，處3年以下有期徒刑。